【裁判字號】    91,苗小,349
【裁判日期】    920121
【裁判案由】    給付票款
【裁判全文】
臺灣苗栗地方法院民事小額判決  九十一年度苗小字第三四九號
    原      告  乙○○
    被      告  甲○○
右當事人間請求給付票款事件，本院判決如左：
    主    文
被告應給付原告新臺幣萬伍仟元，及自民國九十一年九月二日起至清償日止，按年
息百分之六計算之利息。
訴訟費用新臺幣伍佰拾捌元由被告負擔。
本判決得假執行。
    事實及理由
一、原告之聲明：求為判決如主文第一項所示。
二、事實摘要：
（一）原告起訴主張其執有被告簽發，經訴外人張明群背書轉讓與訴外人劉溪海，再
      由劉溪海背書轉讓與原告，以苗栗縣頭份鎮農會信用部為付款人，票載發票日
      為民國九十一年八月三十一日，支票號碼ＦＡ0000000號，票面金額新
      台幣（下同）三萬五千元之支票一紙，詎於九十一年九月二日向付款人為付款
      之提示，竟遭拒付，為此請求被告給付票款三萬五千元，及自提示日即九十一
      年九月二日起至清償日止，按年息百分之六計算之利息等語。
（二）被告則辯以：系爭支票雖係其所簽發，惟其將系爭支票交付予張明群，原告應
      向張明群請求給付票款等語，並聲明：原告之訴駁回。
三、法院之判斷：
（一）本件原告起訴主張其執有被告所簽發，以苗栗縣頭份鎮農會信用部為付款人，
      票載發票日為九十一年八月三十一日，票面金額新台幣三萬五千元，支票號碼
      ＦＡ0000000號之支票一紙，詎於九十一年九月二日向付款人為付款之
      提示，不獲付款等事實，已據其提出支票及退票理由單各一件為證，且為被告
      所不爭執，自堪信原告之主張為真實。
二、又原告主張系爭支票係經訴外人張明群背書轉讓給劉溪海，劉溪海再背書轉讓給
    原告等事實，經核與系爭支票背面記載相符，且為被告所不爭執，自堪信為實在
    。是系爭支票既係被告簽發予張明群，張明群將系爭支票背書轉讓給劉溪海，再
    由劉溪海背書轉讓給原告，足徵訴外人劉溪海乃原告之前手，而原告與被告間並
    非直接前後手關係。
三、按票據債務人不得以自己與發票人或執票人之前手間所存抗辯之事由，對抗執票
    人，但執票人取得票據出於惡意者，不在此限，票據法第十三條定有明文，故票
    據行為為不要因行為，即不以給付之原因為要素而得成立之行為，凡簽名於票據
    之人，不問原因如何，均須依票上所載文義負責，除執票人取得票據係出於惡意
    者外，發票人不得以自己與執票人之前手所存抗辯之事由，對抗執票人（最高法
    院四十九年度台上字第六七八號判例意旨參照）。查系爭支票係由被告所簽發並
    交付予訴外人張明群，訴外人張明群背書轉讓交付予訴外人劉溪海，再經訴外人
    劉溪海背書轉讓交付予原告，兩造就系爭支票並非直接前後手關係，已如前述，
    且票據行為又屬無因行為，被告自不得以自己與原告之前手（劉溪海）之前手即
    張明群間所存抗辯之事由，對抗原告。被告辯稱系爭支票係其簽發予張明群，原
    告應向張明群請求票款等語，揆諸前揭說明，不論被告與張明群間有何給付票款
    之約定，被告尚不得以此事由而拒付本件票款，被告又未舉證證明原告取得票據
    有何惡意情事，是其上開所辯，自非可採。
四、按在票據上簽名者，依票上所載文義負責；發票人應照支票文義擔保支票之支付
    ；執票人向支票債務人行使追索權時，得請求自為付款提示日起之利息，如無約
    定利率者，依年利六釐（即年息百分之六）計算，票據法第五條第一項、第一百
    二十六條、第一百四十四條、第一百三十三條分別定有明文。從而，原告依據票
    據之法律關係，請求被告給付票款三萬五千元，及自提示日起即九十一年九月二
    日起至清償日止，按年息百分之六計算之利息，為有理由，應予准許。
五、訴訟費用之負擔：本件訴訟費用應由被告負擔，茲確定如主文第二項所示，並計
    算詳如附表。
六、本件為被告敗訴之小額訴訟判決，爰依民事訴訟法第四百三十六條之二十之規定
    ，依職權宣告假執行。
七、據上論結，本件原告之訴為有理由，依民事訴訟法第四百三十六條之二十三、第
    四百三十六條第二項、第三百八十五條第一項前段、第七十八條、第四百三十六
    條之二十，判決如主文。
中      華      民      國    九十二    年      一      月    二十一    日
                                  臺灣苗栗地方法院苗栗簡易庭
~B法      官  陳慧萍
右為正本係照原本作成。
如對本判決上訴，須於判決送達後廿日內向本院提出上訴狀。
~B法院書記官  張文玲
中      華      民      國    九十二    年      一      月    二十一    日
~F0
~T40
┌──────────────────────────────────────────────┐
│附    表：                                                                                  │
├───┬──────────────┬──────────────┬────────────┤
│ 編號 │    項               目     │    金        額（新台幣）  │  備               註   │
├───┼──────────────┼──────────────┼────────────┤
│  一  │裁判費用                    │佰捌拾柒元                │                        │
├───┼──────────────┼──────────────┼────────────┤
│  二  │送達郵費                    │壹佰伍拾壹元                │含本件判決之送達郵費，剩│
│      │                            │                            │餘郵票另行退還。        │
├───┴──────────────┼──────────────┼────────────┤
│  合                            計  │伍佰拾捌元                │                        │
└──────────────────┴──────────────┴────────────┘


司法院資訊處製作；財團法人民間司法改革基金會備份。
